Inventaris van het Archief van de Weeskamer en Commissie van Liquidatie der Zaken van de Voormalige Weeskamer
Stadsarchief Amsterdam
- Archieven van suppoosten en resterende (boedel) papieren van de Weeskamer, 5
  - Boedelpapieren en andere stukken al dan niet behoord hebbende tot het archief van de Weeskamer, 5.4
    - Boedelpapieren, per stuk/dossier beschreven, 5.4.2
      - Extract uit het register van de Weeskamer van de verkoping van huizen en landen inzake de verkoop van een erf met opbouw gelegen op de Oudezijds Oostervoorburgwal uit de nalatenschap van Casper Coijmans, 1645; 4308; 1 stuk
      - Akte van verkoop door Dirck Claesz. buurman op Nieuwendam voor zichzelf en namens Weijntgen Jansdr, de weduwe van zijn broer, aan de burgemeesters en raden van Amsterdam een stuk rietland te Nieuwendam, 10 Jun 1645; 4309; 1 stuk
      - Schuldbekentenis van Jacob Willems aan zijn vader Willem Cornelisz. als genoegdoening voor de verkoop van diens woning, met op de achterkant notities van de afvaart naar Oost-Indië van meerdere personen tussen de jaren 1636-1648, en een losse notitie van dezelfde strekking, 1646 - 1648; 4310; 2 stukken
      - Rekening van N.N. van aan Annetie Damis verschuldigde bedragen N.B. Volgens aantekening afkomstig uit lade 327, 1647; 4311; 1 stuk
      - Kwitantie voor Pieter Pietersz. spaenleerbereyder als vader en voogd over zijn kind en mede-erfgenaam van Marta Wouters wegens de betaling aan Caspar Sicx voor een derde deel in een huis in de Clarenstraat N.B. Volgens aantekening afkomstig uit lade 363, 1648; 4312; 1 stuk
      - Verklaring door Israel Hendricks de Jonge Varentman voor de ontvangst van 400 gulden uit de boedel van de kinderen van Aefge Gijsberts als erfgenamen van mr Symen Duyn ten einde deze te beleggen N.B. Volgens aantekening afkomstig uit lade 270 (?), 1649; 4313; 1 stuk
      - Kwitantie van Boudewijn van Lochorst, baljuw van Amsterdam, voor Claes Joosten wegens aankoop van een huis in de bocht aan de dijk, 1649; 4314; 1 stuk
      - Dirick Reyndersz. goutlintwercker c.s. verkopen aan Dirick Jansz. waegdrager in het Schotseveen een huis en erf op de Roosestraet waar deHhoop uithangt, met schuldbekentenis in verband met de aankoop van het huis N.B. Volgens aantekening afkomstig uit lade 508, 20 Mei 1649; 4315; 2 stukken
      - Boedelinventaris van Anna Jans echtgenote van Hendrick Sijmensz., ca. 1650; 4316; 1 stuk
      - Boedel- en boekeninventarissen van de kinderen van Trijntje Commelin en van Isaac, Jacob en Abraham Commelin, ca. 1650; 4317; 1 pak
      - Kennisgeving door de kapelmeesters van de St Bartholomeuskapel van de gemaakte kosten voor de begrafenis van Syman Portman van Amsterdam, ca. 1650; 4318; 1 stuk
      - Stamboom van Marritje Sijbrands, ca. 1650; 4319; 1 stuk
      - Verklaringen door Albert Tomas en Sybert Symensz. dat de heer Trip op vertoon van deze brief zeker bedrag zal betalen N.B. Volgens aantekening afkomstig uit lade 357, ca. 1650; 4320; 2 stukken
      - Verdeling van de nagelaten goederen van Jacob Rombouts, 1651; 4321; 1 stuk
      - Akte van verkoop door Dirck Hendricksz. van een huis aan ... Pietersz. (slechts leesbaar), 1651; 4322; 1 stuk
      - Stukken betreffende de processen inzake de boedels van Isaac de Porck, Gerrit Gerritsz. Huijkemaker en Engeltje Barends en Jan Eug. Japin, 1653 - 1703; 4323; 1 omslag
      - Landtaxatie en huistaxatie bij en in Woerden op verzoek van weesmeesters van Rotterdam, 1654; 4324; 1 stuk
      - Overeenkomst inzake de verdeling van de nalatenschap van Lengertgen Jacobs weduwe van Jan Rijcsz. Brouwer, 1655; 4325; 1 stuk
      - Kopie van het testament van Willem Hesselings en zijn echtgenote Meijntie Heijckes, 1657; 4326; 1 stuk
      - Rekening voor onkosten uitgegeven aan de zorg voor een weeskind gedurende 14 jaar N.B. Volgens aantekening afkomstig uit lade 296, ca. 1657; 4327; 1 stuk
      - Testament van Samuel Terbiel en Jacobmijntie van der Plas, wonende op de hoek van het West-Indische Huis in de Haarlemmerstraat, 1658; 4328; 1 stuk
      - Akte van verkoop door Paulus Dircxsz. Lichterman aan Willem Willemsz. van een huis en erf in de Palmstraat N.B. Volgens aantekening afkomstig uit lade 507, 21 Aug 1658; 4329; 1 stuk
      - Akte van verkoop door Jan vander Keers gout draettrecker aan Dirck Jansz. Croes waegdrager, van drie achterhuizen en erven onder een dak in de Rosestraet N.B. Volgens aantekening afkomstig uit lade 508, 13 Mei 1661; 4330; 1 stuk
      - Akte van transport door de erfgenamen van Stoffel Stoffelsz. stadstrompetter aan Pieter Willemsz. wijncooper, eertijds getrouwd geweest met Hendrickje Stoffels, van een huis en erf op de Haarlemmerstraat N.B. Volgens aantekening afkomstig uit lade 498, 22 Apr 1662; 4331; 1 stuk
      - Akte van verkoop door Maurits Jansz. vander Waij aan Cornelis Doeck van een huis en erf op de Oostindische Kaij op de zuidhoek van de Koestraat waar de Vriesse Os uithangt N.B. Volgens aantekening afkomstig uit lade 507, 10 Mei 1663; 4332; 1 stuk
      - Akte van verhuur door Frans Ghysbrechtsz. aan Willem Stachouder van een huis op de Achterburgwal N.B. Volgens aantekening afkomstig uit lade 204, 1667; 4333; 1 stuk
      - Doopverklaring van Luijckes Willemsz., huwelijksverklaring van zijn ouders Willem Luijckes en Rachel Egberts, overlijdensverklaring van zijn moeder en getuigenverklaring dat zijn ouders indertijd gehuwd zijn geweest en Luijckes nu ouderloos is, 1669; 4334; 4 stukken
      - Akte van verkoop van een huis op de Heilige Weg door Agnietje Jans uit de erfenis van haar vader Jan Janse cleermaker aan de thesauriers van Amsterdam, 1670; 4335; 1 stuk
      - Verzoek van enkele familieleden van Lijsbeth Jans en Arent Gerritsz. de Vries, de laatste overleden in Indië, aan schepenen van Amsterdam om zekere Dirck Buick, die de boedel en het nagelaten kind (ongevraagd) onder zijn hoede heeft genomen, voor het gerecht te laten verschijnen om rekenschap van zijn handelen te geven, 1673; 4336; 1 stuk
      - Ingekomen brief bij Nicolaus de Gijselaer N.B. Volgens aantekening afkomstig uit lade 248, 1674; 4337; 1 stuk
      - Stukken betreffende de boedel van Fredrick Dirckse Walrot, inzake een obligatie op de polder van Hoflant te Mijdrecht N.B. Stukken door vraat ernstig beschadigd, 1674 - 1690; 4338; 1 omslag
      - Akte van verkoop van een obligatie aan Elia van Manuel Ben Vennisto uit de erfenis van Machtelt Lamberts N.B. Volgens aantekening afkomstig uit lade 482, 1675; 4339; 1 stuk
      - Extract uit het grootboek van het schip Weesp van de Oost-Indische Compagnie van de rekening-courant met Jan Verhulst van Haarlem over de jaren 1652-1675, ca. 1675; 4340; 1 stuk
      - Verzoek van Abrahamus Duijzentpont, predikant te Zuiderwoude, inzake de erfenis van zijn twee kinderen bij zijn overleden vrouw Trijntgen Pieters Loots, ca. 1675; 4341; 1 stuk
      - Akte van verkoop van een huis in de Oude Hooghstraat door de erfgenamen van Hendrik Welsingh en Maria Faes, aan Jan Tamme, 1676; 4342; 1 stuk
      - Verklaring van splitsing van een obligatie ten laste van de Prins van Oranje, in vier obligaties door Jan Wttenbogaert, ontvanger van de gemene landsmiddelen te Amsterdam N.B. Volgens aantekening afkomstig uit lade 358, 1676; 4343; 1 stuk
      - Verklaring dat de goederen van Jan Boelen oude schoenmaker of zijn erfgenamen openbaar verkocht mogen worden wegens in gebreke blijven van het aflossen van zijn schuld of betalen van de rente aan Cornelia Boshuijen, echtgenote van mr Cornelis van der Beets, chirurgijn N.B. Volgens aantekening afkomstig uit lade 511, 21 Jan 1676; 4344; 1 stuk
      - Obligatie en schuldbekentenis ten laste van de stad Amsterdam ten behoeve van respectievelijk Johanna van der Plancken en mr Joan Geelvinck, met aantekening van uitgekeerde renten tot en met 1829 en envelop geadresseerd aan de burgers gecommiteerden tot de zaken van de Weeskamer N.B. In slechte staat, 1676 - 1685; 4345; 1 omslag
      - Twee machtigingen tot het overnemen van obligaties van de Weeskamer ten behoeve van Gerrit Jansz. Rosenhouwer door zijn kinderen Willem en Balthasar uit de nalatenschap van hun moeder N.B. Volgens aantekening afkomstig uit lade 377, 1677; 4346; 2 stukken
      - Stukken betreffende het beheer van de nalatenschap van Leendert de Groot en Metje Andries, 1679 - 1693; 4347; 1 omslag
      - Uiteenzetting van zekere zaak omtrent een nalatenschap, ca. 1680; 4348; 1 stuk
      - Schuldbekentenis van Alida van Loenen, weduwe van Jacob van Loenen, aan Joan van Loenen, 1681; 4349; 1 stuk
      - Akte van transport voor de schepenen van Alkmaar van een huis en erf aan de zuidzijde van de Oude Vest in de Spieringbuurt door de erven Abraham Roemersz. waterhaler aan Sijmon Gerritsz. vleeshouwer, met retroakte van 22-5-1630, 14 Aug 1681; 4350; 2 getransfigeerde charters
      - Inventaris van de goederen van Jannetje Cornelis weduwe van Jan Antonis Kool, varensman op Oost-Indië, met testament opgemaakt door Kool voor zijn afvaart in 1673, ca. 1681; 4351; 2 stukken
      - Verklaring door Gerbrig Costers dat haar zwager mr Jannis Hinterman de huur van haar huis zal mogen ontvangen ter afbetaling van de 1000 gulden die zij van hem geleend heeft, 2 exemplaren N.B. Volgens aantekening afkomstig uit lade 378, 1685; 4352; 2 stukken
      - Losrentebrief uit 1686 ten laste van Abraham Lintsbeeck beeltgieter, ten behoeve van Barent Laerman en sommatie aan Abraham Lintsbeek om de rentebrief uit 1686 af te lossen ten behoeve van de erfgenamen van Barent Laarman N.B. Volgens aantekening afkomstig uit lade 507, 8 Jan 1686 - 1 Okt 1710; 4353; 2 stukken
      - Juridisch advies van A. van den Ende inzake de nalatenschap van Coenraed van Klencker en Martina Rupmaekers, 1688; 4354; 1 stuk
      - Diverse boedelpapieren opgemaakt of ontvangen door Arend van Eijbergen en diens zoon Jan, notarissen wonende in het Weeshuis in de Kalverstraat, 1689 - 1730; 4355-4357; 2 omslagen en 2 stukken
        - Hillegonda Dubbeldekop; Abraham van Ulenbroek, 1689 - 1711; 4355
        - Ingekomen brieven en stukken betreffende diverse boedels, 1698 - 1730; 4356
        - Stukken betreffende de afhandeling van de nalatenschap van mr Matthijs Bernagie door Arent van Eijbergen als executeur van diens testament, 1724; 4357; 2 stukken
      - Stukken betreffende het beheer van de boedel Trip de Marez, 1690 - 1789; 4358-4366; 7 delen en 2 stukken
        - Grootboek van verhuurde huizen, waarschijnlijk behoord hebbende tot het beheer van de boedel van een kleindochter van Sara de Marez en Rochus van de Capelle, 1690 - 1695; 4358
        - Uiteenzetting door Isabella van Eeghen omtrent de herkomst en inhoud van het Grootboek van huizen, inv. nr. 4358, ca. 1970; 4359; 1 stuk
        - Inventaris door Louis Trip de Marez van de door hem ingebrachte huwelijksgoederen afkomstig uit de nalatenschap van zijn moeder Elisabeth van Loon, 1730 - 1751; 4360
        - Grootboek van jonkheer De Marez van Nicoop van het beheer van zijn huizen, 1752; 4361
        - Grootboek van jonkheer De Marez van Nicoop van het beheer van zijn heerlijke goederen, 1752; 4362
        - Grootboek van jonkheer De Marez van Nicoop van het beheer van zijn landgoederen, 1752 - 1753; 4363
        - Grootboek van jonkheer De Marez van Nicoop van het beheer van zijn obligaties en rentebrieven, 1752 - 1758; 4364
        - Grootboek van jonkheer De Marez van Nicoop van het beheer van zijn obligaties en rentebrieven, vervolg van inv. nr. 4364, 1752 - 1758; 4365
        - Ingekomen verzoek van Anne Maria gravinne van Rechteren inzake de boedel van wijlen Louis Trip de Marez, 1789; 4366; 1 stuk
      - Kwitantie van de ontvangst door Matthijs van Neekel (?) uit handen van Jan Gerritsz. van 20 gulden voor twee maanden salaris voor rekening van de Oost-Indische Compagnie, 1691; 4367; 1 stuk
      - Akte van verkoop door Jacob Jacobsz. Buijck voor zichzelf en voor Geertie en Claasie Jans als erfgenamen van Lijsie Frans aan de burgemeesters en tresorieren van Amsterdam van een stukje rietland in de jurisdictie van Buiksloot, 19 Jan 1692; 4368; 1 stuk
      - Stukken betreffende de boedel van Wouter Jans Westveen, 1693 - 1698; 4369; 1 omslag
      - Schuldbekentenis van Hendrick Reijniersz. en Reijnier Hendrijcksz. aan Sijvert Tieters, 1694; 4370; 1 stuk
      - Akte van transport voor de schepenen van Alkmaar van een kamer met erf in de Spieringbuurt door de erven Jan Jansz. Duijn aan Claes Claesz. pompenmaker, met retroacta vanaf 26-9-1656, 8 Mei 1696; 4371; 8 getransfigeerde charters
      - Akte van transport voor de schepenen van Alkmaar van een huis met erf in de Spieringbuurt door de erven Sijmon Cornelisz. Winkel aan Dirck van Vreeswijk, met retroacta vanaf 10-12-1574 N.B. bevat een los zegel, 11 Sep 1699; 4372; 8 getransfigeerde charters
      - Verzoek aan het Hof van Holland van de voogden van de minderjarige kinderen van wijlen Jacomina Taerlingh, in leven weduwe van Dirck Stopman, woonachtig te Briel, om van hun taak ontheven te worden N.B. Volgens aantekening afkomstig uit BA 1e collectie / 571, 18 Mrt 1700; 4373; 1 stuk
      - Stukken betreffende diverse boedelscheidingen, wellicht pagina's uit een register, alle doorgehaald, ca. 1700; 4374; 1 omslag
      - Berekening van de uitstaande schuld van Otto Fredericx aan Pieter, Jan en Hendrick Jans en het te verdelen geld uit de nalatenschap van Jan Jansz., ca. 1700; 4375; 1 stuk
      - Losse lijst namen waarschijnlijk ter aankondiging van een begrafenis, ca. 1700; 4376; 1 stuk
      - Akte van transport voor de schepenen van Alkmaar van een huis en erf in de Spieringbuurt door Niesje Alderts aan Trijntie Gerrets, met retroacta vanaf 1-6-1635, 7 Jan 1701; 4377; 6 getransfigeerde charters
      - Akte van transport voor de schepenen van Alkmaar van een huis en erf annex kamer in de Spieringbuurt over de brouwerij "Het Zwaard" door de erven Jan Aalbertsz. van Blockzijl aan Cornelis Decker, met retroacta vanaf 4-5-1657, 11 Jun 1701; 4378; 6 getransfigeerde charters
      - Akte van verkoop van twee stukken land in Oosterblokker door Havick Jansz. Halfswaagh aan Dirk Bricquenaer, 1702; 4379; 1 stuk
      - Akte van transport voor de schepenen van Alkmaar van diverse huizen met hun erven, een kamer met tuin en erf, een stal met erf alles gelegen in de Spieringhbuurt door respectievelijk de erven van Cornelis Dekker, Trijntie Gerrets, Trijntie Teunis, Teunis Willemsz. en door Cornelis de Bruijn weduwnaar en boedelhouder van Annittie Symons (dochter van Simon Gerretsz. en Magdaleentie Almers) aan de executeurs van het testament van Gerret Wildeman N.B. Bij verschillende verkopen wordt verwezen naar niet nader gespecificeerde oude kwijtscheldingen, 24 Jan 1704; 4380; 1 charter
      - Brief aan Pietro de la Court van der Voort te Leiden van Gio. van Teijlingen uit Venetië inzake het overlijden en de fideï-commissaire papieren van zijn vader, 1711; 4381; 1 stuk
      - Nota's en kwitanties ten laste/behoeve van Martinus en Hendrik Sagman en testament van Hendrik Sagman(s), 1721 - 1749; 4382; 1 pak
      - Testament van Wiggert Fredriksz., onderchirurgijn in dienst van de Oost-Indische Compagnie op Ambon, en zijn echtgenote Maria Verplancken, 1722; 4383; 1 stuk
      - Kopie van de huwelijkse voorwaarden tussen Geerloff van Braackel en zijn echtgenote Meijnsje van Geemen, 1723; 4384; 1 stuk
      - Testament van Osewald Sigfried droogscheerdersbaas en zijn echtgenote Stijntje Hoddel, 1726; 4385; 1 stuk
      - Akte van verkoop aan Jan van Velsen van een perceel toebehoord hebbende aan Jan Boel, 1726; 4386; 1 stuk
      - Doopbewijzen van Cornelia en Cornelis Cornelissen van 1728, akte van burgerschap, eed op de constitutie en verklaring van stemgerechtigd burgerschap op naam van Cornelis Cornelisse over de jaren 1788-1803, 1728 - 1803; 4387; 1 omslag
      - Rekening-courant inzake beheer/afhandeling van de nalatenschap van Barent van Lotten met aantekening van de ontvangst van 20 gulden aan interest van Abraham Follé als voogd over de kinderen van Lambert van Loo, 1732; 4388; 2 stukken
      - Aantekening van de afvaart van Willem Petzold als soldaat en zijn overlijden in Batavia, kwitantie van de ontvangst door zeker familielid van zeker bedrag van de regenten van het Burgerweeshuis wegens verleende kost aan de overledene, 1733 - 1741; 4389; 2 stukken
      - Formulier van de Oost-Indische Compagnie waarbij Willem Snoek verzoekt zijn salaris uit te laten keren aan zijn vrouw Aaldje Arends, 1735; 4390; 1 stuk
      - Declaratie van notaris Simon Bruer van gemaakte kosten in de zaak van Margareta Borghardus, echtgenote van Jan van den Bergh, met kwitanties voor de ontvangst door Margarieta vanden Berg van Nieu Klaes t Lam van in totaal 90 gulden, 1735 - 1736; 4391; 2 stukken
      - Testament van Anna Waard, echtgenote van Homme Sybrands, 1736; 4392; 1 stuk
      - Akten van boedelscheiding en stukken betreffende de verdeling van de nalatenschap van Willem van Oosterwijk en Susanna van Mollem, van Jacob Sijdervelt en resp. Jacoba van Mollem en Maria van Oosterwijk, Maria Susanna Sijdervelt en Maria Petronella van der Mersch weduwe van Anthony Sijdervelt, 1738 - 1812; 4393; 1 omslag
      - Boedelinventaris van Fredrik Nicolaas Limberg, overleden in dienst van de Oost-Indische Compagnie, de goederen komen aan zijn echtgenote Maria Bolch, 1742; 4394; 1 stuk
      - Stukken van suppoost Abraham Follé betreffende het beheer van de boedel van Dirkje Bruijns en de boedel van Jan Geeshuijsen, 1745 - 1746; 4395; 1 omslag
      - Verklaring dat Egbert Thesing de Jonge volgens het alfabetisch register van schepenkennissen en kustingbrieven van de Watergraafsmeer geen schulden heeft uitstaan, 1749; 4396; 1 stuk
      - Kwitantie voor Anna Dove voor haar betaling van een zitplaats in de Nieuwe Kerk, 1750; 4397; 1 stuk
      - Pro memorie inzake de nalatenschap van Cornelia van Bambeek weduwe van mr Quirijn van Strijen, ca. 1750; 4398; 1 stuk
      - Testament van Roelof Smit en zijn echtgenote Anna Frank, 1752; 4399; 1 stuk
      - Huwelijkse voorwaarden tussen Pieter Jansz. Paeuw en Gheerte Lourensdr. (1555), huwelijkse voorwaarden tussen Henrick Lourensz. (1578) en Brechte ten Berch alsmede losrentebrief op Henrick Cornelisz. Fruytier ten behoeve van Lourens Pietersz. Inden Spiegel, vader van Gheerte en Henrick (1571), 1555 - 1578; 4400; 3 stukken
      - Stukken betreffende de boedel van Gerarda Posthumus weduwe van Pieter Brouwer Willemsz., 1755 - 1802; 4401; 1 omslag
      - Extract uit een uitspraak in een zaak waarbij de weesmeesters van Batavia optreden als administrateurs van de boedel van Petrus Dobbelaar, 1759; 4402; 1 stuk
      - Kwitantie voor Hendrik Krijsing wegens betaling van zijn jaarlijkse bijlage in het contract van overleving onder de zinspreuk Zorg voor die u 't naaste is, 1760; 4403; 1 stuk
      - Losse aantekening inzake de waarde van zekere boedel, ca. 1760; 4404; 1 stuk
      - Akte van décharge door de erfgenamen en goedkeuring van zekere concept-procuratie inzake de afhandeling van de boedel van Anna Maria Dupeijrou weduwe van Thomas Meyer N.B. Volgens aantekening afkomstig uit lade 425, 1764; 4405; 1 stuk
      - Testament van Hendrik Nicolaas Sautijn en zijn echtgenote Susanna Jacoba van Harencarspel N.B. Volgens aantekening afkomstig uit lade 351, 1765; 4406; 1 stuk
      - Twee akten van transport door Gilles Vlaming van een buitenplaats genaamd Poel en Dorp met toebehoren waaronder een kolfbaan gelegen in het dorp Nieuweveen, de eerste aan Samuel Korperspoel en de tweede aan Willem van Mazeik koopman te Amsterdam, 6 Mei 1765 - 6 Sep 1765; 4407; 2 stukken
      - Poortereed van Joost Holm van Holstijn schuijtevoerder en doopbewijzen van de kinderen van Cornelis de Haan en Christina de Bok, en van Joost Holm en Anna Christina de Haan, 1766 - 1793; 4408; 1 omslag
      - Verklaringen van besnijdenis van verschillende joodse personen en een ingekomen verzoek terzake Joseph Aaron Jochems, 1767 - 1805; 4409; 1 omslag
      - Schuldbekentenissen van zeevarenden bij de Verenigde Oostindische Compagnie met verklaring de schuld uit het eerst te verdienen salaris te voldoen, 1768 - 1780; 4410; 1 omslag
      - Kwitantie wegens de ontvangst van het verhoogde veilgeld door Huisinga Bakker uit handen van de ontvanger van het verhoogde last- en veilgeld, 1769; 4411; 1 stuk
      - Akte van verkoop van een huis in de Broederstraat te Kampen door de curatoren van de boedel van Pieter Denijs en Anna Wijntjes aan Egbert Verwest en Willemina Keteltas. Met regest, 22 Jun 1770; 4412; 2 stukken
      - Stukken betreffende de afhandeling van de nalatenschap van Joost Hendrick Groteguth, koksmaat op het schip de juffrouw Geetruijda Maria, overleden tijdens een reis naar Suriname, 1771 - 1773; 4413; 1 omslag
      - Schuldbekentenis van Christoffel van der Hart, oppermeester op het schip 't Huijs ter Meije op terugreis vanuit Ceylon, aan de op hetzelfde schip meereizende kapitein Daniel Hendrik Bodenschats, met verklaring inzake de lading van het schip, 1773 - 1774; 4414; 2 stukken
      - Inventaris van de boedel van Johann Heinrich Winkel te Suriname, 1774; 4415; 1 stuk
      - Stukken betreffende het beheer van de boedel van Johannes Kamperman door de Weeskamer, 1776; 4416; 1 omslag
      - Vonnis van schepenen dat de goederen van Wilhelmina Margaretha de Mikker wegens in gebreke blijven van betaling openbaar zullen worden verkocht, 1779; 4417; 3 stukken
      - Akte van huwelijkse voorwaarden tussen Friderik Beijning en Jantien Derks te Groningen, 11 Mrt 1779; 4418; 1 stuk
      - Akte van verpanding van de goederen van Willem Hoff Simonsz., 20 Okt 1780; 4419; 1 stuk
      - Schuldbekentenisen van Afie Meijer weduwe van Abbe de Vries aan respectievelijk Gerrit Appeldooren en Elizabeth Beumer, 1781; 4420; 2 stukken
      - Overlijdensakte door de Oost-Indische Compagnie van Evert Machielse Roos van Egersom, 1783; 4421; 1 stuk
      - Verklaring dat Olsjen Helwig zeker bedrag heeft ontvangen uit de nalatenschap van Roelef Louvense, 1785; 4422; 1 stuk
      - Akte van transport van een zevental obligaties door Nicolaas Riemersma, kapitein ter zee in dienst van de admiraliteit van Amsterdam, aan Jan Riemersma, met retroacta vanaf 1706, 1785; 4423; 1 omslag
      - Boedelinventaris van Cornelia Theodora van Panhuys, echtgenote van Cornelis de Wolff, 1785 - 1798; 4424; 4 stukken
      - Kwitantie ten behoeve van W.O. Helvig vanwege door de heren Douwers en den Holander ontvangen salaris voor het opmaken van een verzoek, 1786; 4425; 1 stuk
      - Stukken betreffende het overmaken van boedelsaldo's uit Oost-Indië naar Amsterdam, 1787 - 1788; 4426; 1 omslag
      - Drie testamenten opgemaakt op het schip D'Maria tijdens de reis van Oost-Indië naar Europa, 1788; 4427; 3 stukken
      - Akte van décharge ten behoeve van George Pieter Ott wegens zijn executie van het testament van Jan Leonard Diets, 1789; 4428; 1 stuk
      - Schuldbekentenis van Willem Borman aan Hendrika Banning, 1789; 4429; 1 stuk
      - Verklaring dat Thomas Groeneweg van Oudshoorn als voogd over de nagelaten kinderen van Zacharias Judeljacob alle meubelen en huisraad voor zeker bedrag verpand heeft N.B. Een deel van de akte is afgescheurd, 18 Feb 1789; 4430
      - Kennisgevingen door Nicolaas en David Obbes van de geboorte van hun kinderen, 1789 - 1792; 4431; 3 stukken
      - Briefje op naam van lichtmatroos Cornelis Roelofs tot ontvangst van 12 gulden, 1792; 4432; 1 stuk
      - Begrafenisbriefjes van Marretje Vos, Wyntje Vos en Joannes Willem van Hasselt, stamboom van vermoedelijk voorouders met achterop een getekend portret en tekeningen van poezen, ca. 1793 - 1833; 4433; 4 stukken
      - Kopie van een akte van transport door Willem Vincent Bangeman aan Adrianus Lodewijk van Harpen van een schuldbekentenis ten laste van de Oost-Indische Compagnie, 1794; 4434; 1 stuk
      - Stukken betreffende de boedel van Simon Lückert (Simon Lekker), 1795 - 1807; 4435; 4 stukken